# 请教陈版，关于固定资产处置的现金流是否可以计入经营性？

提问人：王小北 时间：2019-05-16 10:39:42
陈版及各路大神好我公司去年开始剥离生产，生产全部采取委外模式，销售了一批固定资产贴片机给我的供应商，大部分专用于我司产品的生产，并于去年收到了款项，请问这笔现金流入是否可以计入经营性现金流入？感谢陈版及各位大神！

回答人：chenyiwei
根据 “销售了一批固定资产贴片机给我的供应商，大部分专用于我司产品的生产” 的表述，此问题首先应当考虑的是对这些资产使用的控制权，以及资产所有权上的主要风险和报酬，是否已经转移给供应商，这些固定资产是否满足终止确认条件，能否确认终止确认的处置损益。
在此基础上：
1 、如果满足终止确认条件的，则处置固定资产的现金流应列入 “处置固定资产、无形资产和其他长期资产收到的现金”；
2 、如果不满足终止确认条件的，则收到款项应确认为负债，现金流量表列入 “收到的其他与筹资活动有关的现金”。